臺灣臺南地方法院刑事判決　　　　　　　　　　　　　九十一年度易字第六九三號
　　公　訴　人　臺灣台南地方法院檢察署檢察官
　　被　　　告　丙○○
右列被告因家暴傷害案件，經檢察官提起公訴（九十一年度偵緝字第一九九號），本
院判決如左：
    主  文
丙○○傷害直系血親尊親屬之身體，處有期徒刑陸月，如易科罰金，以佰元折算壹
日。
    事  實
一、丙○○係乙○○之子，二人間有家庭暴力防治法第三條第三款所定之家庭成員關
    係，詎丙○○於民國（下同）九十年十月二十四日晚間八時許，在臺南縣玉井鄉
    ○○村○○路八十二巷十二號住處，因不滿其父親乙○○指責其於住處隨地小便
    ，竟基於傷害直系血親尊親屬之犯意，徒手毆打乙○○，致乙○○受有右手肘背
    面擦傷７公分Ｘ３公分Ｘ０．１公分、右前臂背面擦傷１０公分Ｘ０．３公分Ｘ
    ０．１公分、左手背面擦傷０．６公分Ｘ０．６公分Ｘ０．１公分及左小趾撕裂
    傷０．５公分Ｘ０．２公分Ｘ０．１公分之傷害。
二、案經乙○○訴由臺南縣警察局玉井分局報請台灣台南地方法院檢察署檢察官偵查
    起訴。
    理  由
一、訊據被告丙○○矢口否認有何傷害犯行，辯稱：是乙○○打伊時，自己撞到木椅
    成傷的，且伊僅有用手抵擋，沒有毆打乙○○云云。經查，右開犯罪事實，迭據
    告訴人即被告之父乙○○於警訊、偵查及本院審理時指訴綦詳，並經證人即現場
    目擊者被告之母甲○○於偵查及本院審理中證述屬實，復有臺南縣玉井鄉衛生所
    於九十年十月二十五日出具之南玉衛字0000000號診斷證明書一紙附卷可
    稽。且被告於偵查中陳稱：伊父親所受之傷，係伊父親自己撞到木椅所致，伊母
    親當時在場可證云云，然經檢察官及本院傳喚證人甲○○到庭陳述事實經過，證
    人甲○○卻為：乙○○所受之傷，係被告毆打所致等語之不利於被告之證述，是
    被告所辯是否為真，已非無疑，又告訴人乙○○、證人甲○○終究係屬被告之父
    母，具有人倫至親關係，被告縱使多有不是，衡情告訴人乙○○與證人甲○○應
    無可能故意設詞誣陷其子而致令被告揹負本件刑責，是告訴人之指訴及證人之證
    述，應堪憑採。被告前開所辯，無非臨訟卸責之詞，不足採信。本件事證明確，
    被告犯行，堪以認定
二、核被告丙○○傷害直系血親尊親屬乙○○之身體，所為係犯刑法第二百七十七條
    第一項之傷害罪，並應依同法第二百八十條規定，應加重其刑至二分之一。又被
    告傷害之對象為其父，亦即其家庭成員直系血親，屬家庭暴力防治法第二條第二
    項之家庭暴力罪。爰審酌被告身為人子，不念浩瀚親恩，僅因細故即動手毆打告
    訴人，有失為人兒女所應有之本分，惡性非輕，且被告犯後猶飾詞狡辯，難認已
    有悔意及告訴人所受傷害尚非嚴重等一切情狀，量處如主文所示之刑，並諭知易
    科罰金之折算標準，以示懲儆。
據上論斷，應依刑事訴訟法第二百九十九條第一項前段，刑法第二百七十七條第一項
、第二百八十條、第四十一條第一項前段，罰金罰鍰提高標準條例第一條前段、第二
條，判決如主文。
本案經檢察官陳昆廷到庭執行職務
中      華      民      國    九十一    年      十      月     十一     日
                                  臺灣臺南地方法院刑事第四庭
                                      審判長法  官  林  英  志
                                            法  官  洪  士  傑
                                            法  官  陳  燁  真
右正本證明與原本無異。
如不服本判決，應於判決送達後十日內，向本院提出上訴狀。
                                            書記官  黃  富  煜
中      華      民      國    九十一    年      十      月     十一     日
附錄本案論罪科刑法條：
中華民國刑法第二百七十七條
傷害人之身體或健康者，處三年以下有期徒刑、拘役或一千元以下罰金。
犯前項之罪因而致人於死者，處無期徒刑或七年以上有期徒刑；致重傷者，處三年以
上十年以下有期徒刑。
中華民國刑法第二百八十條
對於直系血親尊親屬，犯第二百七十七條或第二百七十八條之罪者，加重其刑至二分
之一。
